【裁判字號】    97,交聲,1416
【裁判日期】    971223
【裁判案由】    聲明異議
【裁判全文】
臺灣彰化地方法院交通事件裁定        97年度交聲字第1416號
原處分機關  交通部公路總局臺中區監理所彰化監理站
異  議  人
即受處分人  甲○○
上列受處分人因違反道路交通管理處罰條例案件，對於交通部公
路總局臺中區監理所彰化監理站民國97年10月22日所為之處分（
彰監四字第裁64-1G0000000號裁決書）聲明異議，本院裁定如下
：
    主  文
異議駁回。
    理  由
一、原處分意旨略以：異議人即受處分人甲○○所有之車牌號碼
    2463-JC號自小客貨車，於96年10月14日下午1時7 分，在臺
    中市○村路道路收費停車處所停車，未依規定繳費，嗣經催
    繳仍未繳納，乃為臺中市政府交通處製單逕行舉發，爰依道
    路交通管理處罰條例第56條第2項規定，裁處罰鍰新臺幣（
    下同）300元。
二、異議意旨略以：異議人於96年10月14日駕車駛離美村路時，
    並未查見繳費通知單，故不知須繳費，並非未依規定繳費，
    且本件非屬道路交通管理處罰條例第7條之2所列得逕行舉發
    之情形，原處分機關逕行裁罰，自非合法，爰請求撤銷原處
    分等語。
三、按汽車駕駛人在道路收費停車處所停車，未依規定繳費，主
    管機關應書面通知駕駛人於7日內補繳，並收取必要之工本
    費用，逾期再不繳納，處300元罰緩，道路交通管理處罰條
    例第56條第2項定有明文。
四、經查，異議人對於其所有上開車輛於前揭時地停車，且迄今
    尚未繳納停車費用之事實，業據其於異議狀內自承明確，復
    有違規查詢報表1紙附卷可稽。又異議人因未繳納停車費用
    ，臺中市政府前曾以掛號向異議人之戶籍地址彰化縣竹塘鄉
    ○○村○○路○段岳陽巷7之90號寄發催繳通知單，通知異議
    人補繳停車費用，該通知單業經異議人本人於96年11月29日
    親自收受，有送達證書、異議人個人基本資料查詢、本院洽
    辦公務記錄單各1紙在卷可憑，足證主管機關已依法律規定
    完成書面通知異議人補繳停車費之程序，異議人自難以其不
    知需繳納停車費用乙節主張免罰。復按道路交通管理處罰條
    例第56條於94年2月5日修正前，原以「在道路收費停車處所
    停車，不依規定繳費者。」為其處罰型態，惟經立法修正後
    ，該條例第56條第2項之處罰型態修正為「書面通知駕駛人
    於7日內補繳．．．『逾期再不繳納』」，可知立法者認其
    規範違反性並非「停車未繳費」之行為，而係「經通知補繳
    後逾期仍未繳納」之行為，經核此種經催繳仍未繳費之違規
    型態，無法於駕駛人停車時當場予以製單舉發，僅能由主管
    機關於事後駕駛人未限期繳費時逕行舉發，其理至為灼然，
    無待法律另行規定。異議人以本案非屬上開條例第7條之2第
    1 項所列得逕行舉發之情形，即認本件不得逕行舉發，顯屬
    誤會。
五、綜上所述，異議人確曾於上開時地在道路收費停車處所停車
    未依規定繳費，且經主管機關於96年11月間以書面通知其補
    繳，迄今仍未繳納，其違規情節堪以認定，主管機關依法製
    單逕行舉發，原處分機關進而依道路交通管理處罰條例第56
    條第2項之規定，裁處異議人罰鍰300元，核無違誤，本件聲
    明異議為無理由，應予駁回。
據上論斷，應依道路交通案件處理辦法第19條，裁定如主文。
中    華    民    國    97    年    12    月    23    日
                  交通法庭        法  官  吳佳穎
以上正本證明與原本無異。
如不服本裁定，應於裁定送達後五日內向本院提出抗告狀 (須附
繕本 )。
中    華    民    國    97    年    12    月    24    日
                                 書記官  黃得翔


司法院資訊處製作；財團法人民間司法改革基金會備份。
